# 请教陈老师处置子公司由成本法转为权益法

提问人：江 3 石 时间：2019-03-27 13:36:30
本期处置子公司部分股权，丧失了控制权。由于剩余部分股权，对该单位有重大影响，对剩余投资改为权益法核算，根据会计准则视同初始投资时即为权益法核算，追溯调整留存收益。这部分留存收益在合并层面是转入投资收益，还是作为期初未分配利润的调整项。谢谢陈老师。

回答人：chenyiwei
追溯调整问题只存在于母公司单体报表层面，合并报表层面无追溯调整问题。合并报表层面应体现《企业会计准则第 33 号——合并财务报表（ 2014年修订）》第五十条所要求的处理效果。